臺灣高雄地方法院刑事判決　　　　　 100年度審訴字第3713號
公　訴　人　臺灣高雄地方法院檢察署檢察官
被　　　告　王志平
上列被告因毒品危害防制條例案件，經檢察官提起公訴（100年
度毒偵字第6077號），嗣因被告就被訴事實為有罪之陳述，經本
院依簡式審判程序審理，判決如下：
    主  文
王志平施用第一級毒品，累犯，處有期徒刑壹年。扣案之注射針
筒壹支沒收之。
    事  實
一、王志平前於民國94年間因施用毒品案件，經本院以94年度毒
    聲字第1846號裁定令入勒戒處所實施觀察、勒戒，因認有繼
    續施用傾向，復裁定令入戒治處所施以強制戒治，於95年7
    月5 日停止戒治處分釋放出所，並於92年10月10日視為執行
    完畢，由臺灣高雄地方法院檢察署檢察官以95年度戒毒偵字
    第289 號為不起訴處分確定。復於97年間，因施用毒品案件
    ，經本院以97年度審訴字第482 號判處有期徒刑8 月確定，
    於98年2 月14日縮刑期滿執行完畢。詎其仍未戒除毒癮，復
    基於施用第一級毒品海洛因及第二級毒品甲基安非他命之犯
    意，於100年7月28日20時許，在其位於高雄市○○區○○路
    2之32號10樓住處內，以針筒注射之方式，同時施用第一級
    毒品海洛因及第二級毒品甲基安非他命1次。嗣因另涉毒品
    、竊盜案件遭通緝，於100年7月29日11時許，為警於上址住
    處內查獲，並當場扣得注射針筒1支，經採集其尿液送驗，
    結果呈可待因、嗎啡、安非他命及甲基安非他命陽性反應，
    始查悉上情。
二、案經高雄市政府警察局鼓山分局移送臺灣高雄地方法院檢察
    署檢察官偵查起訴。
    理  由
一、本件被告所犯為死刑、無期徒刑、最輕本刑為3年以上有期
    徒刑以外之罪，其於準備程序中就被訴事實為有罪之陳述，
    經本院告知簡式審判程序之旨，並聽取當事人意見後，合議
    庭認宜進行簡式審判程序，爰依刑事訴訟法第273條之1第1
    項規定，裁定由受命法官獨任進行簡式審判程序，合先敘明
    。
二、上開施用第一、二級毒品之事實，業據被告王志平於警詢、
    偵訊及本院審理時坦承不諱；又其為警所採集尿液經送檢驗
    後結果呈可待因、嗎啡、安非他命及甲基安非他命之陽性反
    應，有高雄市政府警察局鼓山分局100 年查獲毒品案件嫌疑
    人尿液代碼－姓名對照表登記表（編號：E00292）及台灣檢
    驗科技股份有限公司100 年8 月18日之濫用藥物檢驗報告（
    檢體編號：E00292）各1份附卷可稽，應可採信。本案事證
    明確，被告犯行堪以認定。又被告曾受如事實欄所載之觀察
    、勒戒及強制戒治處分，於執行完畢後5年內，再犯施用毒
    品罪而經依法追訴處罰完畢等事實，有卷附本院院內裁判案
    件紀錄表、臺灣高等法院被告前案紀錄表各1份在卷可參，
    被告既曾於「5年內再犯」，且經法院判處罪刑確定，被告
    復於本件施用第一、二級毒品為警查獲，即非屬毒品危害防
    制條例第20條第3項所定「5年後再犯」之情形，仍應依法論
    罪科刑。
三、核被告所為係犯毒品危害防制條例第10條第1 項之施用第一
    級毒品及同條例第10條第2 項之施用第二級毒品罪。被告持
    有第一、二級毒品之行為，均已為其後施用之高度行為所吸
    收，均不另論罪。被告以一施用行為同時施用第一、二級毒
    品，為想像競合犯，應依刑法第55條之規定，從一重之施用
    第一級毒品罪論處（蒞庭公訴檢察官認為一行為施用第一、
    級毒品，變更原起訴檢察官認為係二行為分別施用第一、二
    級毒品應分論併罰之見解）。又被告有犯罪事實欄所載之犯
    罪前科及執行情形，有臺灣高等法院被告前案紀錄表1份在
    卷可查，其於上開有期徒刑執行完畢後5年內，故意再犯
    本件有期徒刑以上之罪，為累犯，爰均依刑法第47條第1項
    之規定加重其刑。本院審酌被告前經觀察勒戒、強治戒治及
    有期徒刑之執行完畢，仍再行施用毒品，復有多筆毒品案件
    經本院判決確定，現正執行中，被告履經查獲仍一犯再犯，
    顯見不能抗拒毒品誘惑，自需施以相當之刑罰，以期收教化
    之功能，並協助其戒去毒癮，惟考量其犯罪後坦承犯行，及
    施用毒品本質上係屬戕害自身健康之行為，尚未直接危害他
    人，反社會性之程度顯然較低，及其前因施用毒品經論罪科
    刑之次數，暨其犯罪之動機、目的、手段等一切具體情狀，
    分別量處如主文所示之刑，並依刑法第51條第5款之規定，
    定其應執行刑，以示懲儆。另扣案之注射針筒1支為被告所
    有供施用第一級毒品所用之物，據其供述在卷，爰依刑法第
    38條第1項第2款規定宣告沒收。
據上論斷，應依刑事訴訟法第273 條之1 第1 項、第299 條第1
項前段，毒品危害防制條例第10條第1項、第2項，刑法第11條前
段、第47條第1 項、第38條第1 項第2 款、第51條第5款，判決
如主文。
本案經檢察官林圳義到庭執行職務。
中    華    民    國   100    年    12    月    30    日
                      刑事第十庭  法  官  廖建瑜
以上正本證明與原本無異。
如不服本判決應於收受送達後10日內向本院提出上訴書狀，並應
敘述具體理由；如未敘述上訴理由者，應於上訴期間屆滿後20日
內向本院補提理由書（均須按他造當事人之人數附繕本）「切勿
逕送上級法院」。
中    華    民    國   100    年    12    月    30    日
                                  書記官  李崑良
附錄本案論罪科刑法條：
毒品危害防制條例第10條
施用第一級毒品者，處 6 月以上 5 年以下有期徒刑。
施用第二級毒品者，處 3 年以下有期徒刑。